【裁判字號】    89,交易,1017
【裁判日期】    900328
【裁判案由】    過失致死
【裁判全文】
臺灣高雄地方法院刑事判決                      八十九年度交易字第一一七號
    公  訴  人  臺灣高雄地方法院檢察署檢察官
    被      告  甲○○
右列被告因過失致死案件，經檢察官提起公訴（八十九年度偵字第二三八一六號），
本院判決如左：
    主  文
甲○○因過失致人於死，處有期徒刑參月，如易科罰金，以參佰元折算壹日，緩刑參
年。
    事  實
一、甲○○考領有小型車駕駛執照，於民國八十九年十月二十七日下午六時五十分許
    駕駛車牌號碼ＶＣ－八０四二號自用小客車，沿高雄縣岡山鎮○○路由西往東方
    向行駛，行經該路高幹三五電桿前，本應注意駕駛車輛應注意車前狀況，隨時採
    取必要之安全措施，而依當時情形又無不能注意之情事，詎竟疏未注意，而撞及
    亦因疏未注意，自對向欲斜越馬路，違規侵入來車車道，由蘇聖傑所騎乘之車牌
    號碼ＶＸＦ－一一二號機車，蘇聖傑因而受有左大腿及小腿骨折、頭部外傷、顱
    內出血而當場死亡。甲○○於肇事後，留在現場，對於未發覺之犯罪，主動向處
    理警員告知其係駕車肇事者，並接受裁判。
二、案經高雄縣警察局岡山分局報請台灣高雄地方法院檢察署檢察官偵查起訴。
    理  由
一、訊據被告郭進鴻對於在右揭時、地因駕車肇事，致被害人蘇聖傑亡之事實，固供
    認不諱，惟辯稱：並無超速，且係因被害人侵入其車道才撞到云云。經查：按汽
    車行駛時，駕駛人應注意車前狀況，並隨時採取必要之安全措施，道路交通安全
    規則第九十三條第一項第四款定有明文。此為汽車駕駛人所應注意之義務，被告
    甲○○既考領有駕駛執照，自應知之甚詳，而肇事地段，依證人乙○○即現場處
    理警員到庭證稱：「北向南進入岡山市區是三十公里，南向北往阿蓮的方向是六
    十公里。發生事故的車道是快接近速限三十公里的標誌對面車道，肇事路段在肇
    事地點前有一速限六十公里的標誌。」是可知肇事地點之速限應係六十公里，此
    亦有照片足證，而被告於事故發生時，既係以四十至五十公里之速度行駛，此亦
    據被告於警訊時供稱在卷，故其稱並未超速，即屬可採。惟該路段僅二線道，另
    當時天侯晴朗，柏油路面、乾燥、無缺陷或障礙物，且視距良好，有前揭道路交
    通事故調查報告表在卷可憑，而依被告甲○○之智識、能力亦無不能注意之情事
    ，竟未注意被害人自對向車道斜越過來，是其未注意車前狀況可明，從而，被告
    之駕駛行為有過失至為顯然，至被害人騎乘機車違規侵入來車車道，對於本件道
    路交通事故之發生，雖亦有過失，惟被告之過失犯行，業據本院認定如上，被告
    自不得據此引為其解免刑事責任之理由。故被告所辯，顯不足採。又被害人蘇聖
    傑係因該事故致受有左大腿及小腿骨折、頭部外傷、顱內出血，並因而當場死亡
    ，業經臺灣高雄地方法院檢察署檢察官督同法醫師相驗明確，有相驗屍體證明書
    、驗斷書、及勘驗筆錄、照片等資料存卷可參，是被告未盡其前開注意義務與被
    害人之死亡間自有相當之因果關係，綜上所述，本件事證已經明確，被告犯行已
    堪認定。
二、核被告所為，係犯刑法第二百七十六條第一項過失致人於死罪。又被告於肇事後
    ，留在事故現場，對於未發覺之犯罪，主動向處理事故之警員告知其係駕車肇事
    者，並接受本院裁判，業據證人乙○○即事故處理警員到庭證述屬實，應依刑法
    第六十二條前段自首之規定減輕其刑。爰審酌被告之過失責任，犯後態度良好，
    且被害人與有過失，另肇事後即與被害人家屬達成和解，有和解書附卷可憑等一
    切情狀，量處如主文所示之刑。又被告於犯罪後，刑法第四十一條於九十年一月
    四日修正，並於同月十日公布施行，有關易科罰金之部分，範圍擴大為最重本刑
    五年以下有期徒刑之罪，惟與被告所犯之罪比較後並未有影響，依刑法第二條第
    一項前段之規定，應適用裁判時之刑法第四十一條第一項規定，並諭知易科罰金
    之折算標準。再查被告未曾受有期徒刑以上刑之宣告，有臺灣高雄地方法院檢察
    署刑案查註記錄表附卷可按，因一時失慮，偶罹刑典，事後已坦承犯行，深具悔
    意，經此刑之宣告後，應知警惕，當無再犯之虞，是所宣告之刑，本院認均以暫
    不執行為適當，爰併均諭知緩刑三年，以勵自新。
據上論斷，應依刑事訴訟法第二百九十九條第一項前段、刑法第二百七十六條第一項
、第六十二條前段、第四十一條第一項、第二條第一項前段、第七十四條第一款、罰
金罰鍰提高標準條例第一條前段、第二條，判決如主文。
中      華      民      國      九十      年      三      月    二十八  日
                                      臺灣高雄地方法院交通法庭
                                          法  官  楊  國  祥
右為正本，係照原本作成，證明與原本無異。
如不服本判決，應於送達後十日內，向本院提出上訴狀。
                                          書記官  陳  怡  真
中      華      民      國      九十      年      三      月    二十九  日
附錄本判決論罪之法條：
刑法二百七十六條第一項
因過失致人於死者，處二年以下有期徒刑、拘役或二千元以下罰金。


司法院資訊處製作；財團法人民間司法改革基金會備份。
